【裁判字號】    97,交上易,105
【裁判日期】    970618
【裁判案由】    過失傷害
【裁判全文】
臺灣高等法院刑事判決               97年度交上易字第105號
    上訴人
    即被告  乙○○
上列上訴人因過失傷害案件，不服臺灣臺北地方法院96年度交易
字第578號，中華民國97年3月18日第一審判決（起訴案號：臺灣
臺北地方法院檢察署96年度偵字第15019號），提起上訴，判決
如下：
    主  文
上訴駁回。
乙○○緩刑貳年。
    事實及理由
壹、本院審理結果，認第一審以上訴人即被告乙○○觸犯刑法第
    284條第2項前段業務過失傷害罪，判處拘役50日，並諭知易
    科罰金折算標準為新台幣1000元折算一日，認事用法及量刑
    均無不當，應予維持，並引用附件第一審判決書記載的事實
    、證據及理由。
貳、被告上訴意旨初始否認犯行，略以：「我轉彎的時候，雙方
    車子沒有接觸，我轉過去以後，她摩托車騎到我的車門，說
    我撞到她，而且大聲咆哮。」等語；之後於準備程序則表示
    ，對原判決認定的事實沒有意見；但於審理期日，除表示已
    經與告訴人成立和解之外，並聲請鑑定兩車是否曾經碰撞；
    其後於辯論程序，則請求給予緩刑的機會，並撤回前述聲請
    鑑定的證據調查。
參、被告否認犯行的辯解不可採信，已經原判決詳細論駁。
    本案並非被告碰（擦）撞告訴人的機車以致告訴人左小腿挫
    傷；而是被告所駕營業小客車於右轉時右側車身擦撞告訴人
    左小腿。因此，被告聲請鑑定兩車是否有碰（擦）撞的情形
    ，既非本案行為事實，即無鑑定必要。
    被告上訴無理由，應予駁回。
肆、被告前無犯罪科刑紀錄，有本院被告前案紀錄表可證。已經
    調解委員會調解與告訴人以新台幣（下同）5萬5千元達成和
    解，已據告訴人當庭陳明，並已履行97年6月10應給付的3萬
    元和解款額，有本院電詢告訴人甲○○公務電話查詢紀錄表
    可憑。經此偵審程序應已知戒惕，且有正當職業，因認所宣
    告的刑罰，以暫不執行為適當，併諭知緩刑如主文。
伍、適用法律
    刑事訴訟法第373條、第368條、第364條。
    刑法第74條第1項第1款。
中    華    民    國    97    年    6     月    18    日
                  刑事第六庭  審判長法  官  林堭儀
                                    法  官  陳玉雲
                                    法  官  郭豫珍
以上正本證明與原本無異。
不得上訴。
                                    書記官  胡勤義
中    華    民    國    97    年    6     月    19    日
附錄：本案論罪科刑法條全文
中華民國刑法第284條
（過失傷害罪）
因過失傷害人者，處 6 月以下有期徒刑、拘役或 5 百元以下罰
金，致重傷者，處1年以下有期徒刑、拘役或5百元以下罰金。
從事業務之人，因業務上之過失傷害人者，處 1 年以下有期徒刑
、拘役或1千元以下罰金，致重傷者，處3年以下有期徒刑、拘役
或2千元以下罰金。


司法院資訊處製作；財團法人民間司法改革基金會備份。
